臺灣桃園地方法院刑事判決　　　　　 100年度審易字第1310號
公　訴　人　臺灣桃園地方法院檢察署檢察官
被　　　告　鍾國勳
上列被告因違反毒品危害防制條例案件，經檢察官提起公訴（10
0 年度偵字第12444 號），被告於本院準備程序進行中，就被訴
事實為有罪之陳述，經本院告知簡式審判程序意旨，並聽取當事
人及辯護人之意見後，本院裁定改依簡式審判程序審理，茲判決
如下：
    主      文
鍾國勳持有第三級毒品純質淨重二十公克以上，累犯，處有期徒
刑參月，如易科罰金，以新臺幣壹仟元折算壹日，扣案如附表編
號一及編號二所示之物均沒收。
    事實及理由
一、鍾國勳前於民國90年間因違反毒品危害防制條例案件，經臺
    灣高等法院以91年度上訴字第1882號判決判處有期徒刑4 年
    ，上訴後經最高法院以91年度台上字第6031號判決上訴駁回
    確定，入監執行後，於96年5 月28日假釋出監併付保護管束
    ，至96年8 月8 日期滿執行完畢（於本案構成累犯）。詎猶
    不知悔改，明知愷他命（俗稱K 他命）為毒品危害防制條例
    第2 條第2 項第3 款所規定之第三級毒品，其純質淨重達20
    公克以上者，依法不得持有，竟基於持有第三級毒品之犯意
    ，於100 年4 月15前某日，在桃園縣中壢市某遊樂場內，以
    新臺幣（下同）1 萬2000元之代價，向某姓名年籍均不詳外
    號三木之男子，購入第三級毒品愷他命50公克而持有之。嗣
    於100 年4 月15日下午5 時48分許在桃園縣楊梅市○○路○
    段313 號對面之龜毛佬洗車場為警跟監盤查後而查獲，並在
    鍾國勳身上之化妝品罐查獲愷他命1 包（毛重1.1 公克）、
    鍾國勳所駕駛之車牌號碼3456-ZU 號自用小客車座椅下查獲
    K 盤1 個、K 菸1 支（起訴書誤載為2 支）、車內化妝品罐
    內查獲愷他命1 包（毛重2.3 公克）、行動電話2 支（含SI
    M 卡）、SIM 卡4 張，又經鍾國勳前往桃園縣楊梅市○○路
    ○段166 巷21號7 樓搜索，於居處客廳桌下查獲K 盤1 個、
    K 菸3 支、愷他命1 包（毛重25公克）、化妝品罐內查獲愷
    他命1 包（毛重2.8 公克）、行動電話1 支（含SIM 卡），
    復經鍾國勳同意前往桃園縣楊梅市○○路○段166 巷25號4
    樓搜索，查獲K 菸4 支、K 盤1 個、行動電話1 支（含SIM
    卡）等物，始得悉上情。
二、證據名稱：
  (一)被告鍾國勳於警詢、檢察官訊問及本院審理時之自白。
  (二)新竹市警察局第一分局搜索扣押筆錄、扣押物品目錄表各
      3 份，查獲照片14張，交通部民用航空局醫務中心100 年
      5 月16日航藥鑑字第0000000 號、第0000000Q號毒品鑑定
      書各1 份。
  (三)扣案如附表編號一及編號二所示之物。
  (四)臺灣高等法院前案紀錄表。
三、核被告所為，係犯毒品危害防制條例第11條第5 項之持有第
    三級毒品純質淨重20公克以上罪。被告前有如事實欄所載之
    犯罪科刑執行情形，有臺灣高等法院被告前案紀錄表各1 份
    附卷可按，其於受前開有期徒刑執行完畢後，5 年內故意再
    犯本件有期徒刑以上之刑之罪，為累犯，應依刑法第47條第
    1 項規定，依法加重其刑。審酌被告明知毒品不但戕害國民
    身體健康、危害社會安全，對社會秩序亦有不良影響，且易
    滋生其他犯罪，竟仍購買第三級毒品愷他命純質淨重逾20公
    克而持有，其行為誠屬不該，惟念其犯後坦承犯行，態度尚
    佳等一切情狀，量處如主文所示之刑，併諭知易科罰金之折
    算標準。
四、按毒品危害防制條例第18條第1 項前段之規定，應予沒收銷
    燬之毒品，以經查獲之第一、二級毒品為限。又毒品依其成
    癮性、濫用性及對社會危害性，共分為四級，施用或持有第
    三、四級毒品，因其可罰性較低，該條例除就持有第三、四
    級毒品純質淨重二十公克以上設有處罰規定外，未另設處罰
    之規定，然鑑於第三、四級毒品均係管制藥品，特於同條例
    第11條之1 明定無正當理由，不得擅自持有；第18條第1 項
    後段復規定查獲之第三、四級毒品，無正當理由而擅自持有
    者，均沒入銷燬之，從而，依同條例第18條第1 項後段應沒
    入銷燬之毒品，專指查獲施用或持有之第三、四級毒品，但
    不構成犯罪行為者而言，如持有第三級毒品純質淨重二十公
    克以上者，既屬同條例相關法條明文規定處罰之犯罪行為，
    即非該條項應依行政程序沒入銷燬之範圍，而同條例對於犯
    持有第三級毒品純質淨重二十公克以上罪所查獲之毒品之沒
    收，並無特別規定，但該行為既已構成犯罪，則該毒品即屬
    不受法律保護之違禁物，自應回歸刑法之適用，依刑法第38
    條第1 項第1 款之規定沒收之（最高法院96年度台上字第88
    4 號、99年度台上字第338 號等判決意旨參照）。是扣案如
    附表編號一及編號二所示愷他命4 包、K 菸8 支等物，經送
    驗後確含愷他命成分，此有交通部民用航空局醫務中心100
    年5 月16日航藥鑑字第0000000 號、第0000000Q號毒品鑑定
    書各1 份在卷可稽，且經鑑定純質淨重逾20公克以上，屬違
    禁物無訛，且因附表編號一所示該等外包裝與其內之愷他命
    難以析離完盡，除檢驗用罄部分業已滅失毋庸宣告沒收外，
    參諸前開說明，自應依刑法第38條第1 項第1 款之規定，均
    宣告沒收。至扣案附表編號三、四、五所示之K 盤、行動電
    話、SIM 卡等物，並無積證據足資認定與本案犯罪有關，均
    無從於本案中一併為沒收諭知，附此敘明。
五、應適用之法條：刑事訴訟法第273 條之1 第1 項、第299 條
    第1 項前段、第310 條之2 、第454 條第1 項，毒品危害防
    制條例第11條第5 項，刑法第11條前段、第47條第1 項、第
    41條第1 項前段、第38條第1 項第1 款。
六、如不服本判決，得自收受送達之翌日起10日內向本院提出上
    訴狀（應附繕本），其未敘述上訴理由者，應於上訴期間屆
    滿後20日內補提理由書狀於本院，上訴於臺灣高等法院。
本案經檢察官簡方毅到庭執行職務。
中    華    民    國   100    年    8     月    31    日
                        刑事庭  法  官  鍾雅蘭
以上正本證明與原本無異。
                                書記官  石曉芸
中    華    民    國   100    年    8     月    31    日
附錄本案論罪科刑法條：
毒品危害防制條例第11條
持有第一級毒品者，處 3 年以下有期徒刑、拘役或新臺幣 5 萬
元以下罰金。
持有第二級毒品者，處 2 年以下有期徒刑、拘役或新臺幣 3 萬
元以下罰金。
持有第一級毒品純質淨重十公克以上者，處 1 年以上 7 年以下
有期徒刑，得併科新臺幣 1 百萬元以下罰金。
持有第二級毒品純質淨重二十公克以上者，處 6 月以上 5 年以
下有期徒刑，得併科新臺幣 70 萬元以下罰金。
持有第三級毒品純質淨重二十公克以上者，處 3 年以下有期徒
刑，得併科新臺幣 30 萬元以下罰金。
持有第四級毒品純質淨重二十公克以上者，處 1 年以下有期徒
刑，得併科新臺幣 10 萬元以下罰金。
持有專供製造或施用第一級、第二級毒品之器具者，處 1 年以
下有期徒刑、拘役或新臺幣 1 萬元以下罰金。
附表
┌──┬────────┬───┬───────────┬───────────┐
│編號│    物品名稱    │數量  │     外觀及重量       │備註                  │
├──┼────────┼───┼───────────┼───────────┤
│一  │第三級毒品愷他命│1包   │白色晶體1 袋：驗前總淨│依刑法第38條第1 項第1 │
│    │                │      │重24.248公克，純度87.6│款之規定宣告沒收，其外│
│    │                │      │％，驗前總純質淨重    │外包裝與其內之愷他命難│
│    │                │      │21.2412公克。         │以析離完盡，亦依刑法第│
│    │                ├───┼───────────┤38條第1 項第1 款之規定│
│    │                │3包   │白色粉末3 袋：驗前總淨│宣告沒收。            │
│    │                │      │重5.074 公克，純度84.2│                      │
│    │                │      │％，驗前總純質淨重    │                      │
│    │                │      │4.2723公克。          │                      │
├──┼────────┼───┼───────────┼───────────┤
│二  │K菸             │8支   │白色香菸8 支：驗餘淨重│依刑法第38條第1 項第1 │
│    │                │      │共5.8335公克          │款之規定宣告沒收。    │
├──┼────────┼───┼───────────┼───────────┤
│三  │K盤             │3個   │                      │與本件犯罪無涉。      │
├──┼────────┼───┼───────────┼───────────┤
│四  │行動電話（含SIM │4支   │                      │與本件犯罪無涉。      │
│    │卡）            │      │                      │                      │
├──┼────────┼───┼───────────┼───────────┤
│五  │SIM卡           │4張   │                      │與本件犯罪無涉。      │
└──┴────────┴───┴───────────┴───────────┘